【裁判字號】    99,易,392
【裁判日期】    990707
【裁判案由】    賭博
【裁判全文】
臺灣屏東地方法院刑事判決               99年度易字第392號
公  訴  人  臺灣屏東地方法院檢察署檢察官
被      告  乙○○○
被      告  甲○○
上列被告因賭博案件，經檢察官提起公訴（98年度偵字第5759號
），被告於本院準備程序就被訴事實為有罪之陳述，經告知簡式
審判程序意旨，並聽取公訴人及被告意見後，本院裁定依簡式審
判程序審理，判決如下：
    主  文
乙○○○共同犯賭博罪，處罰金新臺幣壹萬伍仟元，如易服勞役
，以新臺幣壹仟元折算壹日，扣案如附表所示之物均沒收。
甲○○共同犯賭博罪，處罰金新臺幣壹萬元，如易服勞役，以新
臺幣壹仟元折算壹日，扣案如附表所示之物均沒收。
    事  實
一、乙○○○係址設屏東縣長治鄉○○路112 號「界揚超商（附
    設軒琦電子遊戲場）」之負責人，雇用莊月桂（經檢察官為
    職權不起訴處分確定）、甲○○及丙○（俟到案後審結）為
    店員、自民國98年6 月16日起，其等四人共同基於賭博之犯
    意聯絡，由乙○○○在上址擺設賭博性電子遊戲機台「賽馬
    」5 台、「賽狗雙人座」1 組、「超悟空」、「動物奇觀」
    、「星鑽迷13」各3 台、「小瑪莉」5 台、「滿貫大亨」5
    台，並以新台幣（以下同）10元兌換代幣1 枚，供不特定人
    把玩賭博，莊月桂、甲○○及丙○則負責為客人兌換代幣及
    洗分（即將賭客贏得之分數兌換成金錢），其賭博方式係由
    賭客依射倖性之遊戲規則把玩押注，賭客若未押中即不得分
    ，投入金錢歸乙○○○所有，若押中則贏得分數，賭客可依
    機具上之分數以1 ：1 之比率（超悟空為1 ：2.5 ），向莊
    月桂、甲○○或丙○兌換現金。嗣於98年6 月25日下午5 時
    30分許，賭客陳成旺（經檢察官為職權不起訴處分確定）在
    該處把玩賭博性電玩「賽馬」贏得積分900 分，在兌換籌碼
    處向莊月桂兌換現金900 元，正欲離去時，為警在上址當場
    查獲，並扣得如附表所示之賭博性電子遊戲機台器具22 台
    （含IC板22面）、代幣225 枚、帳冊3 本及賭資900 元。
二、案經屏東縣政府警察局屏東分局報告臺灣屏東地方法院檢察
    署檢察官偵查起訴。
    理  由
一、本案被告乙○○○、甲○○所犯賭博罪，並非法定刑為死刑
    、無期徒刑或最輕本刑3年以上有期徒刑之罪，亦非高等法
    院管轄第一審之案件，而被告於本院準備程序中就被訴事實
    為有罪之陳述，本院乃裁定進行簡式審判程序。又簡式審判
    程序之證據調查，不受刑事訴訟法第159條第1項、第161 條
    之2 、第16 1條之3 、第16 3條之1 及第164 條至第170 條
    規定之限制，刑事訴訟法第273 條之2 亦定有明文，故本件
    審理依該規定，亦排除嚴格證據調查，併予敘明。
二、上開犯罪事實，業據被告乙○○○、甲○○於本院審理中坦
    承不諱，核與證人即共犯莊月桂、證人即陳成旺於警詢、偵
    訊時之證述情節相符，另有搜索扣押筆錄、扣押物品目錄表
    、屏東縣政府警察局屏東分局一組臨檢紀錄表、偵查報告各
    1 份、照片6 張附卷可證，並有附表所示之物扣案可資佐證
    ，俱徵被告前揭不利於己之自白與事實相符，其犯行均堪認
    定，應依法論科。
三、核被告乙○○○、甲○○所為，均係犯刑法第266 條第1 項
    前段之賭博罪。又因刑法第266 條第1 項前段之在公眾得出
    入之場所賭博罪之構成要件，未如同法第268 條規定以意圖
    營利為構成要件，本質上尚難認具有反覆、延續實行之行為
    特徵，是被告乙○○○、甲○○於密接時間，以軒琦電子遊
    戲場為犯罪地點，反覆與陳旺成等賭客對賭之行為，係基於
    同一賭博犯意，對同一法益侵害之數舉動接續施行，應為接
    續犯，僅論以一普通賭博罪（最高法院86年台上字第3295號
    判例意旨參照）。被告乙○○○、甲○○與同案被告丙○、
    莊月桂間就上開犯行，有犯意聯絡及行為分擔，均為共同正
    犯。本院審酌被告乙○○○、甲○○利用經營電子遊戲場業
    之機會，藉此賭博，有害於社會善良風俗，所為殊不可取，
    其等所擺設之電子遊戲機數量達22台，規模甚大，營業期間
    10日，犯罪所生危害不輕，惟念渠等於犯後均坦認犯行，態
    度良好等一切情狀，分別量處如主文所示之刑，並諭知易服
    勞役之折算標準，以資懲戒。扣案如附表編號1.至8.所示之
    物，係當場賭博之器具，扣案如附表編號9.、10. 所示代幣
    、現金，分別係在上開電子遊戲機台內及店內兌換代幣之櫃
    臺中扣案，屬在賭檯、兌換籌碼處之財物，業據莊月桂、陳
    成旺於警詢中陳明在卷，並有偵查報告在卷可按，均應依刑
    法第266 條第2 項之規定，不問屬於犯人與否，均宣告沒收
    ；如附表編號11. 所示之物，係被告乙○○○所有，與被告
    甲○○共同供犯本件犯罪所用之物，依刑法第38條第1 項第
    2 款規定宣告沒收。
據上論斷，應依刑事訴訟法第299 條第1 項前段，刑法第28條、
第266條第1項、第2項、第42條第3項前段、第38條第1項第2款，
刑法施行法第1條之1，判決如主文。
本案經檢察官劉昀到庭執行職務。
中    華    民    國    99    年    7     月    7     日
                  刑事第一庭    法  官  涂裕洪
以上正本證明與原本無異。
如不服本判決應於收受判決後10日內向本院提出上訴書狀，並應
敘述具體理由；其未敘述上訴理由者，應於上訴期間屆滿後20日
內向本院補提理由書（均須按他造當事人之人數附繕本）「切勿
逕送上級法院」。
中    華    民    國    99    年    7     月    7     日
                                書記官  卓春成
附錄本判決論罪科刑法條全文
刑法第266 條：
在公共場所或公眾得出入之場所賭博財物者，處1,000 元以下罰
金。但以供人暫時娛樂之物為賭者，不在此限。
當場賭博之器具與在賭檯或兌換籌碼處之財物，不問屬於犯人與
否，沒收之。
附表：
1.「賽馬」電子遊戲機具5台。
2.「賽狗雙人座」電子遊戲機具1組。
3.「超悟空」電子遊戲機具3台。
4.「動物奇觀」電子遊戲機具3台。
5.「星鑽迷13」電子遊戲機具3台。
6.「小瑪莉」電子遊戲機具5台。
7.「滿貫大亨」電子遊戲機具5台。
8.IC板22塊。
9.代幣225枚
10.現金新臺幣900元。
11.帳冊3本。

司法院資訊處製作；財團法人民間司法改革基金會備份。
